nl: Hoofdstel onderdeeltype: Bithanger; Frontriem; Bakstuk; Kopstuk; Kinketting; Sperriem; Neusriem; Teugelbevestiging; Keelriem; Overig
pl: Typ części ogłowia: Wieszak wędzidła; Naczółek; Pasek policzkowy; Pasek potyliczny; Pasek podbródkowy; Skośnik; Nachrapnik; Mocowanie wodzy; Podgardle; Inne
it: Tipo di parte della briglia: Portamorso; Frontalino; Montante; Sovranuca; Barbozzale; Chiudibocca; Capezzina; Attacco per redini; Sottogola; Altro
cs: Typ části uzdečky: Závěs udidla; Čelenka; Lícnice; Nátylník; Podbradní řemínek; Podpínací řemínek; Nánosník; Úchyt otěží; Podhrdelník; Jiné
hu: Kantárrész típusa: Zablatartó; Homlokszíj; Pofaszíj; Tarkószíj; Álladzószíj; Kisorrkapszli; Orrszíj; Szárcsatlakozó; Torokszíj; Egyéb
ja: 手綱部分タイプ: ビットハンガー; 額革; 頬革; 項革; カーブストラップ (轡鎖); フラッシュストラップ; 鼻革; 手綱アタッチメント; 喉革; その他
tr: Dizgin parçası tipi: Gem askısı; Alınlık; Yanaklık; Tepe kayışı; Alt çene kayışı; Alt burun kayışı; Burunluk; Dizgin bağlantısı; Boğaz kayışı; Diğer
ru: Тип детали уздечки: Держатель удил; Налобник; Нащечный ремень; Суголовный ремень; Подбородный ремень; Капсюльный ремень; Капсюль; Крепление для поводьев; Подгарок; Другое
pt-BR: Tipo de parte da rédea: Suporte de bridão; Testeira; Montante; Cachaçeira; Barbela; Fecha-boca; Focinheira; Acessório para rédea; Afogador; Outros
ro-RO: Tipul piesei de căpăstru: Suport pentru zăbală; Fruntar; Obrazar; Ceafă; Curea de bărbie; Curea flash; Botar; Prindere frâu; Curea pentru gât; Altele
en: Bridle part type: Bit hanger; Browband; Cheekpiece; Crownpiece; Curb strap; Flash strap; Noseband; Rein attachment; Throatlatch; Other
bg-BG: Вид част на юздата: Окачвач за трензела; Челник; Страничен ремък; Тилна част; Подбрадник; Ремък за носа; Наносник; Приставка за поводи; Подганашен ремък; Друго
sv: Typ av tränsdel: Bettrem; Pannband; Sidostycke; Nackstycke; Kindkedja/kinnkedjerem; Aachenrem; Nosgrimma; Tygelfäste; Käkrem; Övrigt
lt-LT: Kamanų dalies tipas: Žąslų laikiklis; Kaktos dirželis; Žando dirželis; Pakaušio dirželis; Smakro grandinėlės dirželis; Papildomas snukio dirželis; Snukio dirželis; Pavadžių tvirtinimas; Pasmakrės dirželis; Kita
pt-PT: Tipo de peça do bridão: Suporte de embocadura; Testeira; Francalete; Cachaceira; Barbela; Cerra-bocas; Focinheira; Fixação da rédea; Afogador; Outro
da: Type af bidestykke: Bidstrop; Pandebånd; Sidestykke; Nakkestykke; Hagerem; Sperrerem; Næsebånd; Tøjlefastgørelse; Kæberem; Andet
sk-SK: Typ uzdy: Záves zubadla; Čelenka; Lícnica; Nátylník; Podbradný remienok; Podperný remienok; Nánosník; Upevnenie oťaží; Podhrdelník; Iné
el: Τύπος μέρους του χαλιναριού: Υποδοχή στομίου; Μετωπίδα; Παραγναθίδα; Λουρί κορυφής; Λουράκι υποσιάγωνου; Λουράκι flash; Επιρρίνιο; Σύνδεση ηνίων; Υπολαίμιο; Άλλο
zh-CN: 马具部件类型: 衔铁挂带; 额革; 颊革; 项革; 腭革; 附鼻革; 鼻革; 缰绳连接件; 喉革; 其他
vi: Loại bộ phận dây cương: Dây treo hàm thiếc; Dây ngang trán; Dây áp má; Dây vòng đỉnh đầu; Dây hãm; Dây vòng mõm; Dây đai mũi; Vòng nối dây cương; Dây chốt yết hầu; Khác
es: Tipo de pieza de la brida: Portabocados; Frontalera; Carrillera; Testera; Barbada; Cierra bocas; Muserola; Enganche de rienda; Ahogadero; Otra
fr: Type de pièce de bride: Montant de mors; Frontal; Montant; Têtière; Gourmette; Courroie de muserolle; Muserolle; Fixation de rêne; Sous-gorge; Autre
de: Typ des Zaumzeugteils: Gebisshalter; Stirnband; Backenstück; Genickstück; Kinnriemen; Sperrriemen; Nasenriemen; Zügelbefestigung; Kehlriemen; Sonstiges
fi: Suitsien osan tyyppi: Kuolainkannatin; Otsapanta; Poskihihna; Niskahihna; Leukahihna (curb); Aukaisuremmi (flash); Turpahihna; Ohjien kiinnitys; Leukahihna; Muu
th: ประเภทชิ้นส่วนบังเหียน: สายห้อยเหล็กขัดฟันม้า; สายคาดหน้าผาก; สายคาดแก้ม; สายคาดท้ายทอย; สายรัดคาง; สายแฟลช; สายคาดจมูก; จุดยึดบังเหียน; สายรัดคอ; อื่นๆ
sl-SI: Vrsta dela uzde: Obešalnik za žvalo; Čelnik; Ličnica; Zatilnik; Podbradni jermenček; Spodnji nosnik; Nosnik; Pritrditev za vajeti; Podgrlnik; Drugo
nb: Type hodelagdel: Bittfeste; Pannebånd; Sidestykke; Nakkestykke; Kinnrem; Sperrerem; Nesebånd; Tøylefeste; Kjeverem; Annet
ko: 고삐 부품 유형: 비트 행어; 브로우밴드; 치크피스; 크라운피스; 커브 스트랩; 플래시 스트랩; 노즈밴드; 고삐 부착부; 스로틀래치; 기타
zh-TW: 馬勒零件類型: 銜鐵掛帶; 額帶; 頰帶; 頂帶; 頦帶; 副鼻帶; 鼻帶; 韁繩連接件; 咽帶; 其他
hr-HR: Vrsta dijela uzde: Držač žvale; Čeoni remen; Obrasni remen; Tjemeni remen; Remenčić za podbradni lanac; Donji nosni remen; Nosni remen; Priključak za uzde; Podgrlni remen; Ostalo